# 请教陈版主递延收益确定递延所得税资产问题

提问人：zhao 可 时间：2016-06-07 15:33:43
拜读计学撮要，其中讲到：“对于与资产相关的政府补助，一个基本原则就是不能单独考虑就递延收益确认递延所得税资产，而是应将递延收益从对应的资产价值中减去，得到调整后的资产的价值，再以调整后的资产价值与该资产的计税基础进行比较，确定暂时性差异的金额，并就其暂时性差异事项在符合 18 号准则的条件下确认递延收的税资产”。 这样处理的结果与单独考虑递延收益的所得税影响及相应资产的所得税影响，对所得税费用的影响是一样的。我的问题是：如果递延收益形成递延所得税资产，而对应资产形成的是递延所得税负债，单独考虑与你上面的合并考虑在资产负债表上的列示可能不一样（可能同时列示递延所得税资产和递延所得税负债）。究竟哪一种方式是对的？

回答人：chenyiwei
因为递延收益可以视作对对应的资产账面价值进行调整的一个调整项目，因此从逻辑上讲，按净额列示一项递延所得税资产或负债较为合适，而不是分别按总额列报。